---
title: "AnnaleCTP"
author: "Rémy"
date: "22 mai 2019"
output:
  html_document: default
  pdf_document: default
  word_document: default
---

```{r setup, include=FALSE}
knitr::opts_chunk$set(echo = TRUE)
```

1. Importer le fichier de données et effectuer une analyse statistique (statistiques descriptives et
représentations graphiques) des différentes variables.s
```{r}
Data = read.table("incident.csv", header=TRUE, sep=';', dec=',')
summary(Data)
plot(Data$DATE_INCIDENT,Data$DATE_FRAGILE)
```

2. Peut-on affirmer au risque $\alpha = 5$% que la durée moyenne avant la survenance du premier incident
de paiement est :
— supérieure à 5 mois ?
— inférieure à 7 mois ?
En déduire un encadrement de la durée moyenne avant le premier incident de paiement. Donner
un intervalle de confiance de niveau 95% de la durée moyenne avant la survenance du premier
incident de paiement. Discuter.

```{r}
testnullite = function(x,sigma,alpha)
{
  i=0
  S = (mean(x))/(sigma/sqrt(length(x)))
  if((S > -qnorm(1-alpha/2)) && (S < qnorm(1-alpha/2)))
    {i= 1}
  return (i)
}
mean(na.omit(Data$DATE_INCIDENT))

```